# 股权被稀释导致长投成本法转换权益法

提问人：19931022 时间：2019-11-28 06:30:25
P 公司 2017 年 1 月 1 日以7 500 万元对价取得 A公司 60% 的股权，形成非同一控制下的企业控股合并。A 公司在合并日可辨认净资产公允价值为 10 000 万元（其公允价值与账面价值相同）， 2017 年 1 月 1 日至2018 年 6 月 30 日A公司实现净利润 2 000万元，其中 2017 年实现利润 1 500 万元。 2018 年 7 月 1 日，A 公司向少数股东增资扩股，取得资金8 000 万元。P公司未参与A 公司本次增资，股权比例被稀释后下降为 40%，丧失了对 A 公司的控制权，但仍具有重大影响。除增资及正常盈利外 A公司在所涉期间无其他所有者权益变动。假设本例中 A 公司本次增资前公允价值为 16 000万元，且新增投资是基于其公允价值为基础计算并投入。请问 P 公司个别报表和合并报表如何做账务处理？会计分录都是什么？合并报表长期股权投资和投资收益披露的金额分别是多少？

回答人：chenyiwei
个别报表层面：按《企业会计准则解释第 7 号》第一条规定处理；
合并报表层面：按《企业会计准则第 33 号——合并财务报表（ 2014 年修订）》第五十条规定处理。
参考案例：《瑞华研究 2010 ～ 2016 汇编》之 “问题 3-1-44（全资子公司引入外部股东导致母公司持股比例下降时的处理）” 中的 “情形 2”。